【裁判字號】    99,交訴,10
【裁判日期】    990730
【裁判案由】    肇事遺棄罪
【裁判全文】
臺灣桃園地方法院刑事判決              99年度交訴字第10號
公  訴  人  臺灣桃園地方法院檢察署檢察官
被      告  乙○○
上列被告因公共危險案件，經檢察官提起公訴（98年度偵字第
25403 號），本院判決如下：
    主  文
乙○○駕駛動力交通工具肇事，致人受傷而逃逸，累犯，處有期
徒刑柒月。
    事  實
一、乙○○前於民國97年間，因犯竊盜案件，經本院以97年度簡
    字第120 號判處有期徒刑6 月確定，並於98年3 月17日執行
    完畢。詎其猶不知悔改，於98年8 月16日晚上8 時20分許，
    駕駛林元祈所有車牌號碼F4-4670 號自用小客車，行經桃園
    縣中壢市○○路往環北路方向時，本應注意車前狀況，並隨
    時採取必要之安全措施，而依當時天氣晴、夜間有照明、視
    距良好、路面乾燥無缺陷、無障礙物等情狀，並無不能注意
    之情事，竟疏未注意及此，僅因其懸掛之車牌已遭註銷為警
    方攔檢，為逃避員警之交通違規取締，而於行經桃園縣中壢
    市○○路與環西路口時，不慎撞及甲○○騎乘之車牌號碼F7
    B-170 號重型機車，致甲○○人車倒地，受有膝挫傷、肘挫
    傷及肘關節開放性傷口等傷害（過失傷害部份另經檢察官為
    不起訴處分）。詎乙○○明知汽車駕駛人駕駛汽車肇事致人
    受傷或死亡，應即採取救護或其他必要之措施，不得駛離，
    且當時甲○○因擦撞倒地而受有前開傷害，乙○○竟基於肇
    事逃逸之犯意，未下車查看，亦未施以必要之急救防止死傷
    情形擴大，旋加速逃離現場。嗣於同年10月25日下午5 時45
    分許，為警循線查獲。
二、案經桃園縣政府警察局中壢分局報告臺灣桃園地方法院檢察
    署檢察官偵查起訴。
    理    由
一、按被告以外之人於審判外之言詞或書面陳述，除法律有規定
    者外，不得作為證據，刑事訴訟法第159 條第1 項固有明文
    。惟被告以外之人於審判外之陳述，經當事人於審判程序同
    意作為證據，法院審酌該言詞陳述或書面陳述作成時之情況
    ，認為適當者，亦得為證據；當事人、代理人或辯護人於法
    院調查證據時，知有上開刑事訴訟法第159 條第1 項不得為
    證據之情形，而未於言詞辯論終結前聲明異議者，視為有前
    項之同意，刑事訴訟法第159 條之5 亦有明文。經查，本案
    認定事實所引用之本件卷內所有卷證資料（包含人證與文書
    證據、物證等證據），並無證據證明係公務員違背法定程序
    所取得，且被告於本院審理時對本院提示之卷證均未爭執其
    證據能力，且卷內之文書證據，亦無刑事訴訟法第159 條之
    4 之顯有不可信之情況與不得作為證據之情形，從而，依刑
    事訴訟法第159 條至159 條之5 之規定，本案以下認定事實
    所引用之證據，均有證據能力，合先敘明。
二、上開犯罪事實，業據被告乙○○於本院審理時坦承不諱，並
    經證人林元祈於警詢及證人甲○○於警詢、偵查中證述明確
    ，復有桃園縣政府警察局中壢分局道路交通事故現場圖、道
    路交通事故調查報告表(一)、(二)、被告使用之0000000000號門
    號於98年8 月16日之通聯記錄、F4-4670 號自小客車車籍資
    料、車主林元祈使用之0000000000號門號於98年8 月16日之
    通聯記錄、天晟醫院診斷證明書各1 份及事故現場照片8 張
    在卷可稽，足認被告前揭任意性自白與事實相符，應堪採信
    。綜上所述，本件事證明確，被告犯行堪以認定，應依法論
    罪科刑。
三、核被告乙○○所為，係犯刑法第185 條之4 之駕駛動力交通
    工具肇事，致人受傷而逃逸罪。又被告有如事實欄所載之犯
    罪科刑紀錄及執行情形，有臺灣高等法院被告前案紀錄表1
    份在卷可按，其受徒刑之執行完畢後，5 年以內故意再犯本
    件有期徒刑以上之罪，為累犯，應依刑法第47條第1 項規定
    加重其刑。爰審酌被告肇事致甲○○受有前開傷害，且不依
    規定救護而駕車逃逸，致被害人受有傷害，惟被告犯後已坦
    承犯行，顯有悔意，且已與被害人達成和解，及被害人所受
    傷勢非重等一切情狀，量處如主文所示之刑。
據上論斷，應依刑事訴訟法第299 條第1 項前段，刑法第185 條
之4 、第47條第1 項，判決如主文。
本案經檢察官蔡正傑到庭執行職務。
中    華    民    國    99    年    7     月    30    日
                  刑事第七庭審判長法  官    蕭世昌
                                  法  官    蔡羽玄
                                  法  官    蔡世芳
如不服本判決，應於送達後10日內，向本院提出上訴狀。
以上正本證明與原本無異。
                                  書記官    張尹嫚
中    華    民    國    99    年    7     月    30    日

司法院資訊處製作；財團法人民間司法改革基金會備份。
